【裁判字號】    95,訴,2540
【裁判日期】    951225
【裁判案由】    毒品危害防制條例
【裁判全文】
臺灣桃園地方法院刑事判決              95年度訴字第2540號
公  訴  人  臺灣桃園地方法院檢察署檢察官
被      告  甲○○
指定辯護人  本院公設辯護人楊晴翔
上列被告因違反毒品危害防制條例案件，經檢察官提起公訴（95
年度毒偵字第3640、4186號），被告於準備程序進行中，就被訴
事實為有罪之陳述，本院告知其簡式審判程序之旨，聽取當事人
意見後，裁定由受命法官獨任依簡式審判程序審理，檢察官復聲
請改依協商程序而為判決，茲判決如下：
    主  文
甲○○施用第一級毒品，累犯，處有期徒刑柒月，扣案之含第一
級毒品海洛因成分之菸捲壹支沒收銷燬、削尖吸管壹支沒收；又
施用第一級毒品，累犯，處有期徒刑柒月；又施用第二級毒品，
累犯，處有期徒刑伍月。應執行有期徒刑壹年伍月，扣案之含第
一級毒品海洛因成分之煙捲壹支沒收銷燬、削尖吸管壹支沒收。
    事實及理由
一、犯罪事實：甲○○前因施用第一、二級毒品案件，經本院以
    92年度毒聲字第247 號裁定令入戒治處所施以強制戒治1 年
    ，嗣戒治成效評定合格，無繼續戒治之必要，由本院以92年
    度毒聲字第3692號裁定停止戒治，所餘期間付保護管束，迄
    民國93年4 月3 日期滿未經撤銷，視為強制戒治期滿執行完
    畢。此次施用毒品犯行，並經檢察官提起公訴，由本院以92
    年度訴字第786 號判決判處有期徒刑8 月確定，經與其另犯
    違反槍砲彈藥刀械管制條例案件（由本院以92年度訴字第13
    7 號判決判處有期徒刑1 年4 月，臺灣高等法院、最高法院
    駁回上訴而確定）定應執行刑為有期徒刑1 年10月，甫於94
    年8 月31日縮刑期滿執行完畢。詎仍不知悔改，於上開強制
    戒治執行完畢釋放後5 年內，復基於施用第一級毒品海洛因
    之犯意，分別於95年7 月4 日晚間8 、9 時許，及95年8 月
    3 日晚間8 、9 時許，在其位在桃園縣龍潭鄉○○街37號9
    樓之18之租屋處，均以將第一級毒品海洛因置入香菸內點燃
    吸食之方式，各施用第一級毒品海洛因1 次；另基於施用第
    二級毒品甲基安非他命之犯意，於95年8 月3 日晚間8 、9
    時許，在同上址租屋處，以將第二級毒品甲基安非他命置入
    玻璃球（未扣案）內燒烤吸食之方式，施用第二級毒品甲基
    安非他命1 次。嗣分別於95年7 月5 日上午7 時30分許、95
    年8 月4 日上午10時許，為警在上址租屋處查獲，第1 次查
    獲時，並扣得含第一級毒品海洛因成分之菸捲1 支，及甲○
    ○所有供（非專供）施用第一級毒品海洛因所用之削尖吸管
    1 支。
二、證據：
（一）被告甲○○於本院審理時之自白。
（二）桃園縣政府警察局龍潭分局被採尿人姓名編號對照表（尿
      液檢體編號：L-0067號）、臺灣檢驗科技股份有限公司出
      具之濫用藥物尿液檢驗報告（尿液檢體編號：L-0067號）
      ；桃園縣政府警察局龍潭分局被採尿人姓名編號對照表（
      尿液檢體編號：L-0101號）、臺灣檢驗科技股份有限公司
      出具之濫用藥物尿液檢驗報告（尿液檢體編號：L-0101號
      ）各1 份。
（三）扣案之含第一級毒品海洛因成分之菸捲1 支、被告甲○○
      所有供（非專供）施用第一級毒品海洛因所用之削尖吸管
      1 支。
（四）行政院衛生署管制藥品管理局管檢字第0950008238號鑑定
      書1 份。
（五）臺灣高等法院被告前案紀錄表、本院92年度訴字第786 號
      判決各1 份。
三、被告就上開犯罪事實已認罪，經本院指定公設辯護人協助其
    進行協商，當事人雙方於審判外達成如主文所示科刑之合意
    。經查，被告之自白，有上開證據足認屬實，並與本院認定
    之事實相符。至被告第1 次為警查獲時所扣得之塑膠袋85個
    ，雖為被告所有，然無證據證明與本案犯罪事實有關，復非
    違禁物，協商之從刑內容認無庸沒收，亦核無不合。審酌被
    告之犯罪行為主要係戕害自身，並未直接積極損害他人之利
    益，且犯後坦承犯行，態度尚稱良好，暨其施用毒品之動機
    、目的、手段、施用毒品之次數及其素行等情狀，上開協商
    內容尚無不當之處，本案復查無刑事訴訟法第455 條之4 第
    1 項各款所列情形，檢察官聲請改依協商程序而為判決，本
    院爰不經言詞辯論，於協商合意範圍內為協商判決。
四、應適用之法條：刑事訴訟法第273 條之1 第1 項、第455 條
    之2 第1 項、第455 條之4 第2 項、第455 條之8 、第454
    條第2 項，毒品危害防制條例第10條第1 項、第2 項、第18
    條第1 項前段，刑法第11條、第51條第5 款、第47條第1 項
    、第38條第1 項第2 款。
五、本判決除有刑事訴訟法第455 條之4 第1 項第1 款、第2 款
    、第4 款、第6 款、第7 款所定情形之一，或違反同條第2
    項規定者外，不得上訴。
六、如有前述例外得上訴之情形，又不服本件判決，得自收受判
    決送達之日起10日內，向本院提出上訴書狀，上訴於第二審
    法院。
中    華    民    國    95    年    12    月    25    日
                    刑事第十庭    法  官  許炎灶
以上正本證明與原本無異。
                                  書記官  劉璟佳
中    華    民    國    96    年    1     月    5     日
附錄本案論罪科刑法條：毒品危害防制條例第10條。
毒品危害防制條例第10條
施用第一級毒品者，處 6 月以上 5 年以下有期徒刑。
施用第二級毒品者，處 3 年以下有期徒刑。


司法院資訊處製作；財團法人民間司法改革基金會備份。
